【裁判字號】    95,易,885
【裁判日期】    950831
【裁判案由】    竊盜
【裁判全文】
臺灣彰化地方法院刑事判決               95年度易字第885號
公  訴  人  臺灣彰化地方法院檢察署檢察官
被      告  甲○○
                    （另案於臺灣彰化監獄彰化分監執行中）
上列被告因竊盜案件，經檢察官提起公訴（95年度偵字第5920、
6450、6674號），被告於本院準備程序中自白犯罪，本院合議裁
定由受命法官獨任進行簡式審判程序，茲審理判決如下：
    主  文
甲○○連續竊盜，累犯，處有期徒刑捌月。
    犯罪事實及理由
一、本件犯罪事實及理由，除犯罪事實欄（三）「以自備之鑰匙
    1 支」後增列「（業已丟棄滅失）」，及「黃性弘所有」更
    正為「黃素娟所有、交由黃性弘保管使用」，及理由欄增列
    「被告甲○○於本院準備程序中之自白」外，其餘均引用檢
    察官起訴書之記載。
二、論罪科刑之法條
  (一)核被告甲○○所為，係犯刑法第320條第1項之普通竊盜罪。
  (二)新舊法比較：
    1.查被告甲○○行為後，刑法業於94年2 月2 日修正公布，
      95年7 月1 日起施行。按行為後法律有變更者，適用行為
      時之法律，但行為後之法律有利於行為人者，適用最有利
      於行為人之法律，現行刑法第2 條第1 項定有明文。此條
      規定乃與刑法第1 條罪刑法定主義契合，而貫徹法律禁止
      溯及既往原則，係規範行為後法律變更所生新舊法律比較
      適用之準據法，本身尚無比較新舊法之問題，應一律適用
      裁判時之現行刑法第2 條規定以決定適用之刑罰法律，先
      予辨明。又以本次刑法修正之比較新舊法，就拘束人身自
      由之保安處分，有罪刑法定原則及法律不溯及既往原則之
      適用，其因法律變更而發生新舊法律之規定不同者，依新
      法第1 條、第2 條第1 項之規定，定其應適用之法律。另
      就罪刑有關之共犯、未遂犯、想像競合犯、牽連犯、連續
      犯、結合犯，以及累犯加重、自首減輕暨其他法定加減原
      因（如身分加減）與加減例等一切情形，本於統一性及整
      體性原則，應綜其全部罪刑之結果而為比較，亦有最高法
      院95年第8 次刑庭會議決議可資參照。
    2.法定罰金刑部分：刑法第320 條第1 項之竊盜罪，法定刑
      得科銀元500 元以下罰金，據修正後刑法施行法增訂第1
      條之1 ：「中華民國94年1 月7 日刑法修正施行後，刑法
      分則編所定罰金之貨幣單位為新臺幣。94年1 月7 日刑法
      修正時，刑法分則編未修正之條文定有罰金者，自94年1
      月7 日刑法修正施行後，就其所定數額提高為30倍。但72
      年6 月26日至94年1 月7 日新增或修正之條文，就其所定
      數額提高為3 倍」及刑法第33條第5 款修正為：「主刑之
      種類如下：五、罰金：新臺幣1000元以上，以百元計算之
      」等規定，是依修正後之法律，刑法第320 條第1 項之竊
      盜罪所得科處之罰金刑最高為新臺幣15000 元（500 元
      30 ） 、最低為新臺幣1000元；然依被告甲○○行為時之
      刑罰法律，即罰金罰鍰提高標準條例第1 條前段規定之提
      高倍數10倍及刑法第33條第5 款規定之罰金最低額1 元計
      算，該罪之罰金刑最高為銀元5000元，最低額為銀元1 元
      ，若換算為新臺幣，最高額雖與新法同為新臺幣15000 元
      ，然最低額僅為新臺幣3 元。因此，比較上述修正前、後
      之刑罰法律，自應以被告行為時關於科處罰金刑之法律較
      有利於被告。
    3.連續犯：修正前第56條有關連續犯之規定，係將反覆實施
      之同類複數犯罪行為論以一罪，並得加重其刑至2 分之1
      。而修正後已刪除連續犯之規定，在實務上將視各種具體
      犯罪類型，對於反覆實施之同類複數犯罪行為，或評價為
      一罪，或評價為併罰之數罪（參照該條立法理由）。若評
      價為併罰之數罪而分別科刑，顯較被告更為不利，依刑法
      第2 條第1 項前段之規定，自應適用修正前刑法第56條之
      規定。被告甲○○所為之3 次竊盜犯行，均時間緊接，方
      法相同，所犯係構成要件相同之罪，顯係基於概括之犯意
      為之，自應適用修正前之刑法第56條連續犯之規定，以一
      罪論，並依法加重其刑。
    4.累犯：修正前第47條有關累犯之規定，係規定：「受有期
      徒刑之執行完畢，或受無期徒刑或有期徒刑一部之執行而
      赦免後，五年以上再犯有期徒刑以上之罪者，為累犯，加
      重本刑至二分之一。」，而修正後第47條則規定：「受徒
      刑之執行完畢，或一部之執行而赦免後，五年以內故意再
      犯有期徒刑以上之罪者，為累犯，加重本刑至二分之一。
      」，比較修正前後刑法第47條之規定，舊法於徒刑執行完
      畢，或一部之執行而赦免後，五年內故意或過失再犯有期
      徒刑以上之罪者，均為累犯，新法則僅於故意犯罪，始構
      成累犯，然如再犯者係故意犯罪，新舊法規定並無不同，
      自不生比較新舊法之問題，應逕適用修正前行為時之舊法
      。查被告甲○○前因施用毒品案件，由本院以90年度訴字
      第1154號就施用第一級毒品部分判處有期徒刑7 月、施用
      第二級毒品部分判處有期徒刑，定應執行刑為有期徒刑10
      月確定。又於92年間，再因違反毒品危害防制條例案件，
      經本院以92年度訴字第125 號就施用第一級毒品部分判處
      有期徒刑9 月、施用第二級毒品部分判處有期徒刑5 月，
      定應執行刑為有期徒刑1 年確定。上開2 案接續執行，於
      94年8 月31日因縮短刑期期滿執行完畢，有卷附之臺灣高
      等法院被告前案紀錄表在卷可按，其係故意犯罪，五年以
      內再犯本件竊盜之犯行，不生新舊法比較之問題，應逕適
      用修正前之刑法第47條之規定，論以累犯，並依法加重其
      刑。
    5.綜合比較上情，自應以被告甲○○行為時之刑法修正前之
      規定適用之。
三、量刑之理由
    爰審酌被告前科多起，甫因施用第一級毒品及第二級毒品案
    件，分別經法院判處應執行有期徒刑10月及1 年後接續執行
    ，而於94年8 月31日執行完畢，並旋即再犯施用第一級毒品
    、施用第二級毒品及竊盜案件，經本院於95年3 月20日以95
    年度訴字第156號判處罪刑確定，現正執行中等情，有臺灣
    高等法院被告前案紀錄表可證。詎前案執行及判決後未久，
    被告即於95年5 、6 月間，再為本案之竊盜犯行，足見原先
    之刑度並無法有效遏止被告再犯，是應給予被告較長之刑期
    以資矯治其惡行；又被告為貪圖利益及一時便利，即隨意竊
    取他人之財物及機車，任意侵害他人權利，惡行亦非輕微，
    再審酌被告犯罪之動機、方法、手段、所生危害，暨犯後到
    庭坦承犯行、態度良好等一切情狀，量處如主文所示之刑。
四、適用之法條：
  (一)刑事訴訟法第273 條之1 第1 項，第299 條第1 項前段、第
    310 條之2 、第454 條第2 項。
  (二)刑法第2 條第1 項前段、第320 條第1 項、修正前第56條、
    第47條。
  (三)罰金罰鍰提高標準條例第1條前段。
本案經檢察官林士富到庭執行職務。
中    華    民    國    95    年    8     月    31    日
                  刑事第二庭    法  官  黃齡玉
以上正本證明與原本無異。
如不服本判決，應於判決送達後10日內，向本院提出上訴狀（須
附繕本）。
告訴人或被害人對於判決如有不服具備理由請求檢察官上訴者，
其上訴期間之計算係以檢察官收受判決正本之日期為準。
中    華    民    國    95    年    8     月    31    日
                                書記官  施嘉玫
中華民國刑法第320條第1項
（普通竊盜罪、竊佔罪）
意圖為自己或第三人不法之所有，而竊取他人之動產者，為竊盜
罪，處 5 年以下有期徒刑、拘役或 5 百元以下罰金。


司法院資訊處製作；財團法人民間司法改革基金會備份。
